臺灣臺南地方法院民事裁定
110年度補字第208號
原      告  黃李麵


訴訟代理人  黃清敏
被      告  交通部臺灣鐵路管理局高雄工務段

法定代理人  劉宏祥
上列當事人間請求確認無違法經營及轉租之行為等事件，本院裁
定如下：
    主  文
原告應於收受本裁定後7日內，補繳第一審裁判費新臺幣34,066
元，逾期未繳，即駁回其訴。
    理  由
一、按訴訟標的之價額，由法院核定；核定訴訟標的之價額，以
    起訴時之交易價額為準。以一訴主張數項標的者，其價額合
    併計算之。但所主張之數項標的互相競合或應為選擇者，其
    訴訟標的價額，應依其中價額最高者定之。因定期給付或定
    期收益涉訟，以權利存續期間之收入總數為準，期間未確定
    時，應推定其存續期間。但其期間超過10年者，以10年計算
    。訴訟標的之價額不能核定者，以第466條所定不得上訴第
    三審之最高利益額數加10分之1定之。民事訴訟法第77條之1
    第1項、第2項、第77條之2第1項、第77條之10、第77條之12
    分別定有明文。
二、本件原告起訴主張其於民國53年間向被告承租坐落臺南市○○
    區○○段000地號土地（下稱系爭土地）上106.14平方公尺之
    建築基地（下稱系爭基地），興建一間約58.59平方公尺之
    平房（下稱系爭房屋），經營雜貨店及機車、腳踏車寄託業
    ，因年邁無力經營，於10餘年前將系爭房屋出租與他人繼續
    經營相同業務至今，被告於108年8月23日起陸續通知原告，
    指稱原告涉及違法轉出租行為，將系爭房屋外面空地讓房屋
    承租人供人託寄機車，若不立即停止寄車行為，即要收回系
    爭基地；被告並於該土地上設置佔地約0.0519平方公尺之圍
    籬，造成機車進出停放之障礙，惟原告乃係連同將承租之系
    爭基地一併交由系爭房屋之承租人使用，依內政部地政司函
    文並非轉出租行為，爰聲明：㈠確認原告並無被告所指之違
    法經營行為。㈡確認原告並無被告所指之轉出租行為。㈢確認
    原告承租之系爭基地地形如原告提出之請求賜判契約圖所示
    。㈣被告應立即撤除為障礙原告於系爭基地上行使使用收益
    權而設置之圍籬障礙物。㈤被告應自110年3月3日起至圍籬障
    礙物拆除之日止，按日賠償原告房屋承租人新臺幣（下同）
    1,200元之營利損失。本院審酌原告前開㈠、㈡聲明係為確認
    其無違約事實，衡情因勝訴所受之客觀利益應為原告得以繼
    續承租系爭基地之利益，而依現有資料，無從認定此客觀上
    利益為何，經本院函詢後，原告亦未陳明此部分訴訟標的價
    額，應屬訴訟標的價額不能核定之情形，依民事訴訟法第77
    條之12規定，此二項聲明之訴訟標的價額均應各以不得上訴
    第三審之最高利益額數加10分之1即165萬元定之；至原告前
    開㈢聲明係為確認租賃物之範圍，其因勝訴所受利益應不超
    過繼續承租系爭基地之利益；而此三項聲明之經濟目的同一
    或可競合，故其訴訟標的價額應依其中價額最高者即165萬
    元定之。又依原告之陳報，其聲明㈣欲拆除之圍牆面積約為0
    .0519平方公尺，依此計算，此項聲明訴訟標價額核定為659
    元【計算式：12,700元（系爭土地每平方公尺公告地價）×0
    .0519平方公尺＝659元，元以下四捨五入】。至原告聲明㈤，
    核屬定期給付之請求，因原告承租系爭基地之租賃期間至11
    3年12月31日屆至，本院推估原告能利用租賃物營利之期間
    應至上開租期末日為止，故原告請求此定期給付之期間應為
    110年3月3日起至113年12月31日止（1,400日），故此項聲
    明訴訟標的價額應為1,680,000元（計算式：1,200元×1,400
    日＝1,680,000元）。原告以一訴主張數項標的，其訴訟標的
    價額應合併計算，是本件訴訟標的價額核定為3,330,659元
    （165萬元＋659元＋168萬元＝3,330,659元），應徵第一審裁
    判費34,066元。茲依民事訴訟法第249條第1項但書之規定，
    限原告於收受本裁定送達7日內補繳，逾期不繳，即駁回其
    訴。
三、特此裁定。
中　　華　　民　　國　 110　　年　　 4　　月　　 8　　日
                  民事第二庭  法　官　張玉萱
以上正本係照原本作成。
如對本裁定關於核定訴訟標的價額部分抗告，應於裁定送達後10
 日內向本院提出抗告狀，並繳納抗告費新臺幣1000 元；關於命
補繳裁判費部分，不得抗告。
中　　華　　民　　國　　110 　年　　4 　　月　　8 　　日
                              書記官  鄭伊汝